臺灣士林地方法院刑事裁定
                                    111年度撤緩字第101號
聲  請  人  臺灣士林地方檢察署檢察官
受  刑  人  王瓊惠



上列聲請人因受刑人犯偽證案件（本院109 年度審簡字第60號）
，聲請撤銷緩刑之宣告（111 年度執聲字第469 號、109 年度執
緩字第122號），本院裁定如下：
    主  文
王瓊惠之緩刑宣告撤銷。
    理  由
一、聲請意旨略稱：受刑人王瓊惠因犯偽證案件，經本院於民國
    109 年2 月18日以109 年度審簡字第60號判決( 下稱前案判
    決) 處有期徒刑4 月，緩刑3 年，緩刑期間付保護管束，並
    應向檢察官指定之政府機關、政府機構、行政法人、社區或
    其他符合公益目的之機構或團體，提供80小時之義務勞務，
    於109 年3 月31日確定在案。惟受刑人於緩刑期間內，未遵
    守服從檢察官指揮觀護人執行應履行之義務，自判決確定迄
    今2 年餘僅履行9 小時，其忽視刑罰強制性之心態及怠履行
    之故意甚明，核該受刑人所為，已合於刑法第75條之1 第1
    項第4 款所定得撤銷緩刑宣告之原因，爰依刑事訴訟法第47
    6 條規定聲請撤銷緩刑宣告等語。
二、按緩刑宣告，得斟酌情形，命犯罪行為人向指定之政府機關
    、政府機構、行政法人、社區或其他符合公益目的之機構或
    團體，提供40小時以上240 小時以下之義務勞務；受緩刑之
    宣告而違反第74條第2 項第1 款至第8 款所定負擔情節重大
    ，足認原宣告之緩刑難收其預期效果，而有執行刑罰之必要
    者，得撤銷其宣告。刑法第74條第2 項第5 款、第75條之1
    第4 款定有明文。被告受緩刑宣告後，如欲撤銷其緩刑宣告
    ，除需被告合於刑法第75條之1 第1 項所規定之4 款法定事
    由外，尚須以「足認原宣告之緩刑難收其預期效果，而有執
    行刑罰之必要者」，法院始得依職權裁量撤銷之。本條採用
    裁量撤銷主義，賦予法院撤銷與否之權限，特於第1 項規定
    實質要件為「足認原宣告之緩刑難收其預期效果，而有執行
    刑罰之必要」，供作審認之標準；又所謂違反第74條第2 項
    第1 款至第8 款所定負擔「情節重大」者，係指：受判決人
    顯有履行負擔之可能，而隱匿或處分其財產、故意不履行、
    無正當事由拒絕履行或顯有逃匿之虞等情事而言。又緩刑之
    宣告應撤銷者，由受刑人所在地或其最後住所地之地方法院
    檢察官聲請該法院裁定之，刑事訴訟法第476 條亦有明文。
三、經查：
  ㈠受刑人王瓊惠因偽證案件，經前案判決處有期徒刑4 月，緩
    刑3 年，緩刑期間付保護管束，並應向檢察官指定之政府機
    關、政府機構、行政法人、社區或其他符合公益目的之機構
    或團體，提供80小時之義務勞務，該案於109 年3 月31日判
    決確定在案等情，有上開刑事判決書及臺灣高等法院被告前
    案紀錄表可稽（本院卷第7 至28頁）。前案判決確定後，臺
    灣士林地方檢察署（下稱士檢）檢察官依上開主文所載指揮
    被告於緩刑期間履行義務勞務，迭為安排被告至臺北市士林
    區劍潭國民小學、士檢總務科執行，履行期間至110 年3 月
    30 日 ，因被告於此期間僅履行7 小時，經檢察官於110 年
    4 月1 日以刑法第75條之1 第1 項第4 款規定，向本院聲請
    撤銷上開緩刑宣告（士檢110 年執聲字第290 號、109 年執
    緩字第122 號），經本院以110 年度撤緩字第40號裁定（下
    稱40號撤緩裁定）駁回檢察官聲請，檢察官又展延履行期間
    至111 年6 月30日，受刑人於期間屆滿前計履行9 小時之義
    務勞務等情，亦經本院依職權調閱本案判決及相關執行卷宗
    核閱無訛。
  ㈡徵諸受刑人於前案判決確定後，於檢察官執行指揮通知應履
    行勞務之109 年3 月31日至110 年3 月30日期間內，僅履行
    7 小時義務勞務，而檢察官第1 次向本院聲請撤銷受刑人上
    開緩刑宣告，經本院以40號裁定駁回後，檢察官再通知受刑
    人應履行勞務之110 年7 月間至111 年6 月之1 年間，受刑
    人仍僅於110 年11月16日履行2 小時之環境清潔義務勞務，
    經觀護佐理員多次督促受刑人儘速前往機構執行，仍置若罔
    聞，有觀護輔導紀要、士檢辦理社會勞動暨社區處遇義務勞
    務工作日誌附士檢執行卷可按，受刑人前因僅履行7 小時義
    務勞務甫經檢察官聲請撤銷緩刑宣告在案，猶於檢察官第2
    次通知履行期間1 年內僅履行2 小時義務勞務，且距判決所
    示應履行上開80小時義務勞務之3 年期間已過2 年餘，揆諸
    上二、規定及說明，受刑人違反前案判決就該緩刑所定負擔
    之情節應屬重大；佐以緩刑所附之負擔，係予受刑人相當程
    度之懲儆以惕勵其記取教訓，然本件受刑人顯然毫不珍惜上
    開緩刑宣告機會，恣意不履行緩刑負擔，實難認已達惕勵之
    效，難期受刑人日後能恪遵相關法令規定之緩刑預期效果，
    自有執行刑罰之必要。是聲請人聲請撤銷受刑人前揭緩刑之
    宣告，核與刑法第75條之1 第1 項第4 款規定相符，應予准
    許。
  ㈢受刑人雖向本院辯稱：上次向法官說（按即本院40號裁定事
    件）要找外傭照顧母親，那時找到的是非法外傭，只做一個
    月而已，之後還是由我照顧，因有一天我回家發現我媽媽倒
    在地上，這狀況讓我受到驚嚇，導致我不太敢離開很久，所
    以去的次數無法很常，只多服2 小時勞務，我母親在111 年
    5 月1 日過世後，我就聯絡遺囑律師處理後事，期間我精神
    狀況處於焦慮、不知所措，也有憂鬱症，代書處理過程對我
    說謊，說要借名登記出售房產比較有利，把我母親留下的房
    子過戶到代書的母親名下，後來買方說我們家是凶宅，要用
    法拍方式買請代書協調，後來代書說要用法律程序處理就從
    此無聯絡，我母親的後事大概花了10天左右處理，現在暫時
    借住在中和的遊民收容所，目前精神狀況是在收容所每週醫
    生來會診時拿藥治療，我知道勞務期間到111 年6 月30日，
    但我不清楚要怎麼與法院聯繫，我覺得我只能等通知，希望
    能再給我勞動服務機會，我現在在雙和醫院擔任清潔員，排
    休制，會利用每月8 天排休來完成義務勞務等語（本院卷第
    41至44頁），並提出111 年9 月21日雙和醫院看診用藥紀錄
    、臺北市政府社會局圓通居在所證明、111 年9 月19日三總
    北投分院診斷證明書、受刑人母親曾素雅死亡證明書、除戶
    謄本為佐（本院卷第53至63頁）。然觀諸上開用藥紀錄、診
    斷證明書所載受刑人至精神科就診日期皆為111 年9 月間，
    則其所辯應履行勞務期間患有精神疾病云云，已乏所據；佐
    參觀護佐理員至111 年6 月3 日前皆定期以書面及電話通知
    受刑人儘速至機構執行義務勞務，書面函文亦有受刑人本人
    簽收紀錄，有觀護佐理員有卷附觀護輔導紀要、士檢送達證
    書可證，受刑人顯然並非不知應儘速依期履行義務勞務之事
    ，縱為照顧母親無法前往履行，然受刑人之母於111 年5 月
    1 日過世，於10日喪葬事宜處理完畢後，受刑人本應依觀護
    佐理員所促，儘速依期前往機構履行，其竟仍置之不理，顯
    見其不願履行負擔之心態甚明，是受刑人以前此照顧母親為
    由，辯稱無法履行上開義務勞務云云，不值信實。況受刑人
    向本院表示訊問庭前1 天即111 年10月18日，其剛找到雙和
    醫院清潔員工作，預計開庭後第2 天即可就職（本院卷第44
    頁），經本院請其提出就職證明，逾期未提出，受刑人於同
    年月24日本院去電詢問時又辯稱其已換工作，目前在耕莘醫
    院照顧病患，擔任24小時看護，不知病人何時出院，也無法
    提供資料等語，有本院公務電話紀錄可稽（本院卷第47頁）
    ，衡情擔任醫院工作均應無提出就職證明之困難，被告屢次
    推託，意欲延展，益難逕信其本件所辯屬實。
四、綜上所述，聲請人上開之聲請，核無不合，自應撤銷受刑人
    所犯前案判決之緩刑宣告。
五、依刑事訴訟法第476 條、刑法第75條之1 第1 項第4 款，裁
    定如主文。
中　　華　　民　　國　 111　　年　　11　　月　　16　　日
                  刑事第九庭  法  官  李嘉慧
以上正本證明與原本無異。
如不服本裁定應於送達後5日內向本院提出抗告狀。
                              書記官  鄭毓婷　
中　　華　　民　　國　 111　　年　　11　　月　　16　　日